臺灣苗栗地方法院刑事判決　　　　　　　 100年度訴字第25號
公　訴　人　臺灣苗栗地方法院檢察署檢察官
被　　　告　曾俊嘉
　　　　　　林金龍
上列被告因違反廢棄物清理法案件，經檢察官提起公訴（99年度
偵字第6495號），本院判決如下：
    主  文
曾俊嘉犯廢棄物清理法第四十六條第四款之非法清理廢棄物罪，
累犯，處有期徒刑拾月。
林金龍無罪。
    事  實
一、曾俊嘉前因詐欺案件，經臺灣臺中地方法院於民國98年3 月
    9 日以97年度易字第4643號判決判處有期徒刑4 月確定在案
    ，其於98年7 月20日入監執行，復於98年11月19日縮刑期滿
    ，隔日因徒刑執行完畢出監。
二、詎其猶不知悔改，明知並未經主管機關許可，不得提供土地
    堆置廢棄物，亦未向主管機關申請核發廢棄物處理機構之許
    可文件，應不得從事廢棄物之處理業務，竟基於違法處理廢
    棄物及非法提供土地回填廢棄物之犯意，於99年8 月25日時
    起至99年9 月3 日止，曾俊嘉因承包客土改良羅弘武、羅榮
    財所有之苗栗縣頭份鎮○○段130 地號及147 地號土地，其
    為填補上開土地與鄰地地段之高低落差，以便利載運回填土
    方之卡車通行進出，即先與不知情之潘期興、羅弘文租借（
    均另由臺灣苗栗地方法院檢察署檢察官為不起訴處分）同段
    145 地號及131 地號土地，並聯絡姓名年籍不詳之卡車司機
    ，以每立方米新臺幣（下同）10元之代價購買，自不詳處所
    ，載運含有廢塑膠、破布、木材、鋼筋、磚塊、石塊、鐵板
    等屬於一般事業廢棄物之營建廢棄物，載往如附表所示之地
    號土地（包括上開14 5地號、131 地號土地）內傾倒（面積
    約達855.44平方公尺，各筆土地傾到廢棄物面積詳如附圖所
    示）；嗣有匿名信函檢舉，並由臺灣苗栗地方法院檢察署檢
    察官於99年11月1 日，會同苗栗縣環境保護局環廢棄物管理
    課稽查員共同履勘，因而查獲上情。
三、案經苗栗縣警察局移請臺灣苗栗地方法院檢察署檢察官偵查
    起訴。
    理  由
壹、程序部分：
一、按被告以外之人於偵查中向檢察官所為之陳述，除顯有不可
    信之情況者外，得為證據，刑事訴訟法第159 條之1 第2 項
    定有明文，而該條之立法理由係認被告以外之人（包括證人
    、鑑定人、告訴人、被害人及共同被告等）之陳述如在法官
    面前為之，因其任意陳述之信用性係在已受確定保障之情況
    下所為，自得作為證據。而現階段刑事訴訟法規定檢察官代
    表國家偵查犯罪、實施公訴，依法其有訊問被告、證人及鑑
    定人之權，證人、鑑定人且須具結，而實務運作時，檢察官
    偵查中向被告以外之人所取得之陳述，原則上均能遵守法律
    規定，不致違法取供，其可信度極高，職是，被告以外之人
    前於偵查中已具結而為證述，除反對該項供述得具有證據能
    力之一方，已釋明「顯有不可信之情況」之理由外，即不宜
    遽指該證人於偵查中之陳述不具證據能力。本件證人羅弘武
    、羅榮財於偵查中在檢察官前所為陳述，已經依法具結，另
    被告曾俊嘉、林金龍復未曾提及檢察官在偵查時有何不法取
    供致證人證詞顯不可信之情事，是其等於偵查中之證述，自
    得採為本件證據。
二、按被告以外之人於審判外之言詞或書面陳述，除法律有規定
    者外，不得作為證據，刑事訴訟法第159 條固定有明文。惟
    被告以外之人於審判外之陳述，雖不符同法第159 條之1 至
    之4 規定，而經當事人於審判程序同意作為證據，法院審酌
    該言詞陳述或書面陳述作成時之情況，認為適當者，亦得為
    證據；又當事人、代理人或辯護人於法院調查證據時，知有
    第159 條第1 項不得為證據之情形，而未於言詞辯論終結前
    聲明異議者，視為有前項之同意，同法第159 條之5 亦定有
    明文。其立法意旨在於傳聞證據未經當事人之反對詰問予以
    核實，原則上先予排除，惟若當事人已放棄詰問或未聲明異
    議，基於證據資料愈豐富，愈有助於真實發現之理念，且強
    化言詞辯論原則，法院自可承認該傳聞證據例外擁有證據能
    力。經查：本判決所引用之下列非供述證據，性質上均屬傳
    聞證據，惟檢察官、被告曾俊嘉、林金龍於本院審理中調查
    證據時，知有刑事訴訟法第159 條第1 項不得為證據之情形
    ，未於言詞辯論終結前聲明異議，且本院審酌上開言詞陳述
    作成時之客觀情況並無不當，並無不宜作為證據之情事，則
    依刑事訴訟法第159 條之5 之規定，認均具有證據能力。
貳、實體部分：
甲、有罪部份：
一、訊據被告曾俊嘉對於上開犯罪事實於本院審理時均坦承不諱
    ，核與證人潘期興、羅弘文、羅弘武、羅榮財於警詢、偵查
    中及證人羅弘武、羅榮財於本院審理時證述之情節相符，且
    有匿名檢舉函、廢棄物檢測報告、購土合約書、慶鴻科技顧
    問有限公司新竹實驗室阿太堡限度測試報告、土壤分類測試
    報告、土壤比重測試報告、土壤樣品檢驗報告、廢棄物樣品
    檢驗報告、土壤理化性質分析試驗報告、土壤肥力檢測表、
    苗栗縣農地改良開工報告、土方回填契約書、工程委託書（
    2 份）、工程委託書、租借路權契約書（2 份）、苗栗縣事
    業廢棄物處稽查記錄工作單、土地登記第一類謄本（苗栗縣
    頭份鎮○○段147 地號）、土地登記第二類謄本（苗栗縣頭
    份鎮○○段131 地號）、地籍圖騰本、土地建物查詢資料（
    苗栗縣頭份鎮○○段130 地號）、最高法院刑事判決、苗栗
    縣政府99年9 月10日府農農字第0990168576號函、苗栗縣政
    府99年9 月10日府農農字第0990168614號函、苗栗縣政府99
    年10月22日府農農字第0990197875號函及附件、苗栗縣政府
    98年8 月4 日府農農字第0980131935號函、農地改良申請書
    、苗栗縣政府98年7 月13日會勘記錄、農地改良申請書、客
    土填方切結書、農地改良使用計畫、苗栗縣政府99年5 月18
    日府農農字第0990088129號函及苗栗縣政府99年5 月26日會
    勘記錄、苗栗縣政府99年6 月23日府農農字第0990112635號
    函、苗栗縣政府99年8 月13日府農農字第0990148600號函、
    苗栗縣政府99年8 月20日府農農字第0990153372號函、購土
    合約書、苗栗縣政府99年9 月10日府農農字第0990168614號
    函、苗栗縣政府99年9 月9 日會勘記錄及苗栗縣頭份鎮地籍
    圖查詢資料、臺灣省苗栗農田水利會99年9 月10日苗農字第
    0991005134號函、全民砂石行99年9 月24日全民字第099092
    401 號函、新竹縣政府99年8 月3 日府工建字第0990123887
    號函及轉運憑證、苗栗縣頭份鎮公所99年8 月31日頭鎮農字
    第0990019750號函、苗栗縣政府99年10月6 日府地用字第09
    90185384號函及苗栗縣政府違反區域計畫行政處分書（2 份
    ）、苗栗縣政府99年10月21日府農農字第0990196895號函、
    99年11月1 日履勘現場筆錄、土地登記公務用謄本（苗栗縣
    頭份鎮○○段145 地號）、苗栗縣頭份地政事務所100 年2
    月25日頭地二字第1000001338號函及苗栗縣頭份地政事務所
    100 年2 月24日土地複丈成果圖、臺灣苗栗地方法院檢察署
    不起訴處分書（99年度偵字第6495號）各1 份及照片45張、
    會勘照片影本13張；至證人羅弘武、羅榮財與被告並無任何
    怨隙，且證人羅弘武、羅榮財均到庭具結作證，更係以刑事
    責任擔保其證言之真實性，經核證人羅弘武、羅榮財、潘期
    興、羅弘文前開證述內容，均與被告曾俊嘉上開自白及前開
    事證相符，故上開證人證述，自堪信實；綜上，足認被告曾
    俊嘉上開自白與事實相符，被告曾俊嘉前開犯行，洵堪認定
    ，應予以依法論科。
二、按為有效清除、處理廢棄物，改善環境衛生，維護國民健康
    ，公民營廢棄物清除、處理機構，必須具備一定之條件、具
    備自有設施、設置專業技術人員等（詳見事業廢棄物貯存清
    除處理方法及設施標準），始得向主管機關申請核發公民營
    廢棄物清除處理機構許可文件，廢棄物清理法第41條第1 項
    、第42條有明文規定。此項立法目的，在於限定符合法定申
    請許可條件之專業機構始得從事廢棄物處理行為，並非容許
    一般欠缺專業能力之人擅自無照處理廢棄物。故廢棄物清理
    法第46條第4 款前段設有處罰擅自貯存、清除、處理廢棄物
    行為之規定，所指依規定領有許可文件，為阻卻違法之事由
    一節，非謂該款僅以公民營業者作為處罰對象，而應認對於
    任何人均受其規範，否則一般人擅自清除、處理廢棄物，無
    法處罰，當違本法為改善環境衛生、維護國民健康之宗旨；
    另按廢棄物清理法第46條第3 款所稱「未經主管機關許可，
    提供土地回填、堆置廢棄物者」，所規範者應在於未經主管
    機關許可，提供土地回填、堆置廢棄物之行為，而非側重於
    土地為何人所有，否則，提供自己所有土地供人回填、堆置
    廢棄物之行為需受處罰，提供借用、租用而來，甚或竊佔他
    人土地供人回填、堆置廢棄物之行為反而脫法不受處罰，輕
    重顯有失衡，且探究廢棄物清理法之立法目的（有效清除、
    處理廢棄物，改善環境衛生，維護國民健康），亦應認如此
    解釋未逾越立法者之立法意向。是應認該款之「提供土地回
    填、堆置廢棄物」之行為，包含自己或他人之土地。且該條
    款之立法目的在於限制廢棄物之回填、堆置用地，必須事先
    通過環保主管機關之評估、審核，以確保整體環境之衛生與
    安全，固以提供土地者作為規範對象，但不以土地所有權人
    為必要，亦即祇要有事實上之提供作為乃已足，至其是否具
    有合法、正當之權源（例如借用、租用等），甚或騙使所有
    權人同意或無權占有，均非所問（最高法院94年度臺上字第
    4040號、98年度臺上字第5712號判決要旨參照）。是被告曾
    俊嘉提供其向不知情之潘期興、羅弘文租借同段145 地號及
    131 地號土地用以傾倒廢棄物乙節，參諸上開說明，仍得依
    廢棄物清理法第46條第3 款相論擬。
三、次按廢棄物清理法第46條第4 款所規定之犯罪構成要件行為
    ，計有「貯存」、「清除」及「處理」三者，其中所謂「貯
    存」，指一般廢棄物於清除、處理前，放置於特定地點或貯
    存容器、設施內之行為，「清除」則指一般廢棄物之收集、
    運輸行為，至「處理」則包含(1)中間處理：指一般廢棄物在
    最終處置前，以物理、化學、生物、熱處理、堆肥或其他處
    理方法，改變其物理、化學、生物特性或成分，達成分離、
    減積、去毒、固化或安定之行為；(2)最終處置：指將一般廢
    棄物以安定掩埋、衛生掩埋或封閉掩埋之行為；(3)再利用：
    一般廢棄物做為原料、材料、燃料、填土或其他經中央主管
    機關及目的事業主管機關認定之用途行為，有行政院環境保
    護署發布之「一般廢棄物貯存清除處理方法及設施標準」可
    資參酌。是核被告曾俊嘉所為，係犯廢棄物清理法第46條第
    3 款、第4 款之未經主管機關許可，提供土地堆置廢棄物罪
    、未依廢棄物清理法第41條第1 項規定領有廢棄物處理許可
    文件，從事廢棄物處理罪。至公訴意旨雖認被告曾俊嘉所為
    係屬同條第4 款之未依廢棄物清理法第41條第1 項規定領有
    廢棄物清除、處理許可文件，從事廢棄物「貯存」罪，惟查
    被曾俊嘉未向主管機關申請核發公民營廢棄物清除處理許可
    文件，即在前揭時、地傾倒上開廢棄物後，將之回填而整平
    土地之行為，揆諸上開文義，應屬廢棄物清理法之「處理」
    行為，公訴意旨未斟酌此點，而認被告係犯同法第46條第4
    款之非法貯存廢棄物罪，尚有未洽，惟其基本事實同一，本
    院自應予以審理，並逕行適用論罪法條；另本院依職權調查
    委請苗栗縣頭份鎮地政事務所現場鑑測，鑑測結果除原起訴
    書所載之苗栗縣頭份鎮○○段131 地號及145 地號土地外，
    尚有同段144 地號、144-1 地號、14 0地號、132 地號及13
    2-1 地號土地（即如附表編號3 至8 所示），公訴人就此部
    分，雖未據起訴，然該未起訴部分之犯罪事實與已經起訴並
    有罪部分之犯罪事實，有實質上一罪關係，為起訴效力所及
    ，本院自應一併審理，併予敘明。
四、又按刑事法若干犯罪行為態樣，本質上原具有反覆、延續實
    行之特徵，立法時既予特別歸類，定為犯罪構成要件之行為
    要素，則行為人基於概括之犯意，在密切接近之一定時、地
    持續實行之複次行為，倘依社會通念，於客觀上認為符合一
    個反覆、延續性之行為觀念者，於刑法評價上，即應僅成立
    一罪。廢棄物清理法第46條第3 款、第4 款之犯罪，以行為
    人未依規定領有廢棄物清除、處理許可文件從事廢棄物清除
    、處理等業務行為，為其犯罪構成要件，該罪之本質上具有
    反覆性之特徵。是本件被告曾俊嘉從事廢棄物之處理行為，
    其內涵本即含有多次繼續反覆實施同一社會活動之性質，侵
    害主管機關對於廢棄物處理之管理及監督，所侵害者僅係單
    一之國家法益，僅經由一個法條為一次評價即可，故其先後
    雖有多次違反廢棄物清理法第46條第3 款、第4 款之行為，
    仍應包括成立單純一罪。
五、查被告曾俊嘉有如事實欄所載前科及刑之執行情形，有臺灣
    高等法院被告前案紀錄表在卷可稽，其於受有期徒刑執行完
    畢後之5 年以內，故意再犯本件有期徒刑以上之罪，為累犯
    ，應依法加重其刑。又被告曾俊嘉以一行為而觸犯上述廢棄
    物清理法第46條第3 款、第4 款前段之2 罪名，為想像競合
    犯，應依刑法第55條前段之規定，論以情節較重之違反廢棄
    物清理法第46條第4 款之罪。
六、再按犯廢棄物清理法第46條第3 、4 款之罪之法定刑為「1
    年以上5 年以下有期徒刑，得併科新台幣300 萬元以下罰金
    」，然同為該條款之罪，其原因動機不一，犯罪情節未必盡
    同，所造成危害社會之程度亦屬有異，法律科處此類犯罪，
    所設之法定最低本刑卻同為必須監禁之1 年以上有期徒刑，
    不可謂不重。於此情形，倘依其情狀處以相當之得易科罰金
    之有期徒刑，即足以懲儆，並可達防衛社會之目的者，自非
    不可依客觀之犯行與主觀之惡性二者加以考量其情狀，是否
    有可憫恕之處，適用刑法第59條之規定酌量減輕其刑，期使
    個案裁判之量刑，能斟酌至當，符合比例原則。查被告曾俊
    嘉雖係為貪圖自身利益，而未經主管機關許可，提供土地，
    非法處理廢棄物，然被告曾俊嘉係以一立方米10元之代價購
    買廢棄物，委託上開姓名年籍不詳之司機添填補整地因而提
    供土地回填廢棄物，其行為雖有不法，但所傾到廢棄物時間
    尚短，且並無證據可證其因此取得一定之報酬，所處理者並
    非具有毒性、危險性足以影響人體健康或污染環境之有害事
    業廢棄物，然尚與一般任意長期、大量棄置有害廢棄物等犯
    行不同，其惡性尚非重大，是揆諸其違反廢棄物清理法之犯
    罪情節，若處以法定最輕本刑即有期徒刑1 年，尚有情輕法
    重之虞，在客觀上尚足以引起一般之同情，本院認其等犯罪
    情節應堪憫恕，爰適用刑法第59條之規定，酌量減輕其刑。
八、爰審酌被告曾俊嘉前有恐嚇、妨害自由、詐欺案件，經法院
    論罪科刑，素行不佳，此有臺灣高等法院被告前案紀錄表1
    份附卷可證；其明知非經主管機之許可，不得任意提供土地
    違法處理廢棄物，竟僅為貪圖自身利益，以致非法提供土地
    傾倒事業廢棄物，其行為實無可取，惟兼念及其犯罪時間不
    長、傾倒之廢棄物數量尚非甚鉅，且其犯後坦承犯行，態度
    良好，及其素行、智識程度暨生活狀況等一切情狀，量處如
    主文所示之刑，以示儆懲。
乙、無罪部份：
一、公訴意旨略以：被告曾俊嘉、林金龍明知非依廢棄物清理法
    第41條第1 項規定領有廢棄物清除、處理許可文件，不得從
    事廢棄物之清理，竟共同基於違法處理廢棄物之犯意聯絡，
    於99年8 月25日某時起，由被告曾俊嘉聯絡姓名年籍不詳之
    卡車司機，以每車不詳之代價，自不詳處所，載運含有廢塑
    膠、破布、木材、鋼筋等廢棄物之營建剩餘土石方，載往不
    知情之潘期興、羅弘文（均另為不起訴處分）提供之苗栗縣
    頭份鎮○○段145 地號及131 地號土地，往上開131 地號及
    145 地號土地內傾倒，並由被告林金龍在現場管理，因認被
    告林金龍涉有廢棄物清理法第46條第4 款之非法清理廢棄物
    罪嫌云云。
二、按犯罪事實應依證據認定之，無證據不得認定犯罪事實；不
    能證明被告犯罪者，應諭知無罪之判決，刑事訴訟法第154
    條第2 項、第301 條第1 項分別定有明文。又事實之認定，
    應憑證據，如未能發現相當證據，或證據不足以證明，自不
    能以推測或擬制之方法，為裁判基礎；且認定犯罪事實所憑
    之證據，雖不以直接證據為限，間接證據亦包括在內，然而
    無論直接證據或間接證據，其為訴訟上之證明，須於通常一
    般之人均不致有所懷疑，而得確信其為真實之程度者，始得
    據為有罪之認定，倘其證明尚未達到此一程度，而有合理之
    懷疑存在而無從使事實審法院得有罪之確信時，即應由法院
    為被告無罪之判決，有最高法院40年台上字第86號判例、76
    年台上字第4986號判例可資參照。且按認定犯罪事實應依證
    據，為刑事訴訟法所明定，故被告否認犯罪事實所持之辯解
    ，縱屬不能成立，仍非有積極證據足以證明其犯罪行為，不
    能遽為有罪之認定，亦有最高法院30年上字第1831號判例意
    旨可資參照。
三、公訴意旨認被告林金龍犯有前開廢棄物清理法第46條第4 款
    之未依廢棄物清理法第41條第1 項規定領有廢棄物處理許可
    文件，從事廢棄物處理罪嫌，係以被告曾俊嘉之供述為主要
    論據。訊據被告林金龍堅詞否認有上開犯行，並辯稱：我到
    現場才2 天，我被僱請在那邊交通指揮打掃環境，對於上開
    130 地號土地、147 地號土地地主係何人，該地主要買客土
    改良土地及被告曾俊嘉為順利改良土地施工而租用上開131
    、145 地號土地做道路通行之用等均不知情，並沒有共同非
    法處理廢棄物之犯行等語。
四、經查：
  (一)證人即被告曾俊嘉於本院審理時具結證稱：「與林金龍是認
    識大概半年的朋友，這一次是僱請他到現場幫我掃掃地，指
    揮重車進入，叫他幫我看一下重車載東西來的時候上面是否
    有雜物、垃圾一般塑膠什麼的，就是幫我檢查是否有毒、廢
    棄物跟大、小型垃圾，用肉眼看到就是他車斗最上層，底下
    的沒辦法看，一看就知道上面有沒有垃圾還是雜物，如果沒
    有再讓他進去，本來是跟他講說來這邊就是做到工程完，因
    為他後來跟我講說他家裡有事情，他只來兩天，所以99年8
    月25日工程一開始他就跟我到現場，他來做2 天，工作時間
    是早上8 點半至9 點到下午5 、6 點，卡車一天大概十幾台
    ，他就在現場那邊看，第3 天他就沒有來，我僱請他一天2
    千塊，因為他還要負責幫我掃那些路面，因為卡車進來，路
    面一定要掃，所以我覺得一天2 千塊薪水差不多，我有給他
    4 千塊工資，我們第一天、第二天是整地，就是挖土機先下
    去把一些路面鋪平，那時候還沒開始動工，所以林金龍在那
    裡的時候這些廢棄物還沒傾倒，我們是第三天開始司機才開
    始陸陸續續進來，然後第三天的時候林金龍已經沒在那上班
    」等語（見本院卷第87至89頁）；證人曾俊嘉與被告林金龍
    ，並無任何親屬關係，衡情證人曾俊嘉應無虛構事實以維護
    被告林金龍之理，況其到庭具結作證，更係以刑事責任擔保
    其證言之真實性，故證人曾俊嘉前開證述內容，經核尚無不
    可採信之處。
  (二)另證人羅榮財於本院審理時亦到庭具結證稱：「鋪路的時候
    我有給曾先生講說那個磚塊不要倒到田裡去，如果那麼多的
    話我就不要施工了，當時只有曾先生在那邊，我只有跟曾先
    生講，我對林先生沒有印象」等語（見本院卷第102 、第10
    5 頁）；證人羅榮財與被告林金龍素不相識，亦無任何親屬
    關係，衡情證人羅榮財應無虛構事實以維護被告林金龍之理
    ，況其到庭具結作證，更係以刑事責任擔保其證言之真實性
    ，故證人羅榮財前開證述內容，經核尚無不可採信之處。是
    證人曾俊嘉、羅榮財所證均與事實相符，本案被告林金龍辯
    稱其只到現場2 天，對於回填廢棄物等均不知情乙節，即非
    無據。
  (三)綜上所述，被告林金龍辯稱其到現場才兩天，被僱請在那邊
    交通指揮打掃環境，對於上開犯罪事實均不知情，並無任何
    涉有廢棄物清理法第46條第4 款之非法清理廢棄物罪犯行等
    語，自堪信實。此外，公訴人復未提供其他積極證據足資證
    明被告林金龍確有與被告曾俊嘉為公訴人所指之犯行，不能
    證明被告林金龍犯罪，參諸前揭法條規定與判例意旨依法應
    為被告林金龍無罪之諭知。
、據上論斷，應依刑事訴訟法第299 條第1 項前段、第301條
    第1項，廢棄物清理法第46條第3款、第4款，刑法第11條前
    段、第47條第1項、第55條、第59條，判決如主文。
本案經檢察官黃明正到庭執行職務。
中    華    民    國   100    年    4     月    27    日
                  刑事第三庭  審判長法  官  柳章峰
                                    法  官  陳文貴
                                    法  官  許蓓雯
以上正本證明與原本無異。
如不服本判決應於收受判決後10日內向本院提出上訴書狀，並應
敘述具體理由。其未敘述上訴理由者，應於上訴期間屆滿後20日
內向本院補提理由書( 均須按他造當事人之人數附繕本) 「切勿
逕送上級法院」。告訴人或被害人如對本判決不服者，應具備理
由請求檢察官上訴，其上訴期間之計算係以檢察官收受判決正本
之日期為準。
                                    書記官  徐一夫
中    華    民    國   100    年    4     月    27    日
附表：
┌──┬────┬────┬────────┐
│編號│所在地段│地號    │面積（平方公尺）│
├──┼────┼────┼────────┤
│ 1  │苗栗縣頭│131     │  459.3         │
├──┤份鎮興埔├────┼────────┤
│ 2  │段      │145     │  193.62        │
├──┤        ├────┼────────┤
│ 3  │        │144     │  7.80          │
├──┤        ├────┼────────┤
│ 4  │        │144-1   │  6.95          │
├──┤        ├────┼────────┤
│ 5  │        │141     │  12.13         │
├──┤        ├────┼────────┤
│ 6  │        │140     │  33.15         │
├──┤        ├────┼────────┤
│ 7  │        │132     │  126.54        │
├──┤        ├────┼────────┤
│ 8  │        │132-1   │  15.95         │
├──┼────┼────┼────────┤
│    │        │面積總和│  855.44        │
└──┴────┴────┴────────┘
附錄本判決論罪科刑法條全文
前項公民營廢棄物清除處理機構許可文件之核發，應副知中央主
管機關。
廢棄物清理法第46條第3款、第4款
有下列情形之一者，處 1 年以上 5 年以下有期徒刑，得併科新
臺幣 3 百萬元以下罰金：
三、未經主管機關許可，提供土地回填、堆置廢棄物。
四、未依第 41 條第 1 項規定領有廢棄物清除、處理許可文件
    ，從事廢棄物貯存、清除、處理，或未依廢棄物清除、處理
    許可文件內容貯存、清除、處理廢棄物。